【裁判字號】    95,訴,847
【裁判日期】    951031
【裁判案由】    違反毒品危害防制條例
【裁判全文】
臺灣屏東地方法院刑事判決
95年度訴字第847號
公  訴  人  臺灣屏東地方法院檢察署檢察官
被      告  甲○○
                    （另案在臺灣屏東監獄竹田分監受刑中）
上列被告因違反毒品危害防制條例案件, 經檢察官提起公訴（95
年度毒偵字第1191號）, 本院裁定以簡式審判程序審理, 判決如
下：
    主  文
甲○○施用第一級毒品, 處有期徒刑拾月。又施用第二級毒品,
處有期徒刑陸月。應執行有期徒刑壹年貳月。
    事  實
一、甲○○曾於民國93年間, 因施用第一、二級毒品案件, 由本
    院以93年度毒聲字第207 號裁定送觀察勒戒, 嗣因認無繼續
    施用傾向, 而於93年5 月12日釋放, 並由臺灣屏東地方法院
    檢察署檢察官於93年5 月30日以93年度毒偵字第245 號為不
    起訴處分確定。惟其並未戒除毒癮, 旋再因施用第一、二級
    毒品, 為臺灣屏東地方法院檢察署檢察官以93年度毒偵字第
    2123、2194號提起公訴, 其施用第一級毒品部分, 嗣由本院
    以94年訴字第51號判決判處有期徒刑10月確定; 其施用第二
    級毒品部分, 則由臺灣高等法院高雄分院以94年度上訴字第
    670 號判決判處有期徒刑5 月確定, 嗣並經該院裁定上開兩
    判決所處之刑應合併執行有期徒刑1 年2 月確定。甲○○自
    94年5 月19日入監服刑, 本應至95年6 月30日縮刑期滿執行
    完畢, 惟於95年3 月28日即獲假釋出獄。然其假釋旋即因故
    遭到撤銷, 並於95年9 月26日返監受有期徒刑3 月20日殘刑
    之執行, 目前仍在監服刑中（不構成累犯）。
二、甲○○明知自己仍在前開假釋期間暨觀察勒戒執行完畢釋放
    後5 年內, 惟不思警惕, 竟又基於施用第一級毒品之犯意,
    於95年7 月15日8 時許, 在屏東縣佳冬鄉○○路75號第7 間
    套房, 以針筒注射之方式, 施用第一級毒品海洛因1 次。另
    基於施用第二級毒品之犯意, 於95年7 月14日17時許, 在屏
    東縣枋寮鄉○○村○○路123 號家中客廳, 以將毒品置入玻
    璃球內燒烤汽化後, 吸取其煙霧之方式, 施用第二級毒品甲
    基安非他命1 次。嗣於95年7 月15日10時30分許, 警方在葉
    立文（由臺灣屏東地方法院檢察署檢察官另案偵辦）租用之
    屏東縣佳冬鄉○○路75號第7 間套房, 持本院搜索票搜索扣
    得大批毒品及施用毒品之工具（為葉立文所有, 與本案無關
    ）時, 因甲○○亦在現場, 遂經其同意後帶往警局採尿送驗
    查獲。
三、案經屏東縣警察局枋寮分局報請臺灣屏東地方法院檢察署檢
    察官偵查起訴。
    理  由
一、上揭事實業據被告甲○○於本院審理中坦承不諱, 且其為警
    查獲時所採集之尿液, 經送往臺灣檢驗科技股份有限公司濫
    用藥物實驗室檢驗結果, 亦呈嗎啡陽性及甲基安非他命陽性
    反應無誤, 此有上開公司濫用藥物尿液檢驗報告（報告編號
    ：KＺ000000000000號）及屏東縣警察局枋寮分局偵辦疑似施
    用毒品尿液檢體送驗代號與真實姓名代號對照表各1 分在卷
    可考, 足證被告自白與事實相符。此外, 被告曾於93年至95
    年間, 因施用毒品而有前揭觀察勒戒及受徒刑執行等情, 有
    臺灣高等法院被告前案紀錄表附卷供憑, 是以本件事證已臻
    明確, 被告犯行堪以認定。
二、按海洛因為第一級毒品, 甲基安非他命為第二級毒品, 毒品
    危害防制條例第2 條第2 項第1 款、第2 款分別定有明文。
    被告於觀察勒戒執行完畢釋放後5 年內分別施用海洛因及甲
    基安非他命毒品, 核其所為係犯毒品危害防制條例第10條第
    1 項施用第一級毒品罪及同條第2 項之施用第二級毒品罪。
    其持有海洛因及甲基安非他命毒品之行為分別為施用該等毒
    品之犯行所吸收, 不另論罪。被告所犯上開兩罪, 犯意各別
    , 罪名不同, 應分論併罰。爰審酌被告之智識程度、前科素
    行（卷附臺灣高等法院被告前案紀錄表參照）, 前經施用毒
    品受觀察勒戒及有期徒刑之執行後, 仍無視毒品對身心之危
    害而再度施用, 且併同施用兩種毒品, 顯見其戒毒意志薄弱
    , 惟於本院審理中坦承全部犯行, 態度尚稱良好等一切情狀
    , 分別量處如主文所示之刑, 並合併定其應執行之刑, 以資
    懲儆。
三、公訴意旨另以: 被告甲○○基於施用第一級毒品之犯意, 自
    95年4 月間某日起至同年7 月15日8 時許前某日止, 在屏東
    縣佳冬鄉○○路75號第7 號套房及屏東縣枋寮鄉○○村○○
    路123 號住處等地, 連續施用第一級毒品海洛因多次（即將
    前開論罪科刑之施用海洛因毒品犯行除外）, 故認此部分行
    為亦涉有毒品危害防制條例第10條第1 項之施用第一級毒品
    罪嫌。經查: 公訴人認被告涉有此部分犯嫌, 乃以被告於警
    訊中之自白及上開尿液檢驗報告為主要論據。惟被告於95年
    7 月15日被查獲時先向檢察官陳稱: 「我大約1 天施用（海
    洛因）1 次。」（偵卷第6 頁筆錄參照）；然於本院審理中
    又改稱: 「2 天或3 天用1 次（海洛因）。」（本院卷第27
    頁背面）, 並稱95年7 月15日前最後一次施用海洛因毒品之
    日期約在95年6 月間（同上揭處）, 前後說詞不一, 犯罪時
    間、地點亦欠明確, 因此尚難據其自白, 認定其施用毒品之
    有無或其次數。又卷附尿液檢驗報告, 依目前之科學檢驗技
    術, 僅能證明被告曾於採尿前數天內施用海洛因毒品, 至於
    其施用之次數、時間及採尿前數天內以外之時間是否吸食毒
    品, 均無從自該檢驗報告得知, 故亦不能以卷附之尿液檢驗
    報告證明被告曾自95年4 月間某日起至同年7 月15日前, 在
    前揭論罪科刑部分以外之時間、地點, 施用海洛因毒品多次
    , 是以, 公訴人僅以被告前後不符之自白證明被告犯行, 自
    有未合。此外, 復查無其他證據證明被告確有公訴人所指此
    部分犯行, 惟公訴意旨認此部分與前揭論罪科刑之施用第一
    級毒品部分乃屬包括一罪之集合犯, 為實質上一罪, 爰不另
    為無罪之諭知。
四、又臺灣屏東地方法院檢察署曾於95年9 月29日以屏檢端日95
    速偵127 字第3930號函, 檢送被告之警詢筆錄、尿液代號對
    照表及臺灣檢驗科技股份有限公司之尿液檢驗報告等函請本
    院併辦被告自95年4 月間某日起至同年9 月13日7 時許止間
    多次施用第一級毒品海洛因之罪嫌。惟查:
    (一)卷附於95年9 月13日所採集尿液之尿液檢驗報告僅能證明
      被告曾於採尿前數天內施用海洛因毒品, 至於其施用次數
      及時間則無從證明, 已如前述。因此, 該檢驗報告雖可證
      明被告曾於95年9 月13 日採尿前數天內施用海洛因毒品,
      但不能以該項檢驗報告證明被告係自95年4 月間某日起開
      始以每2 天1 次之頻率施用海洛因毒品。且被告於本併辦
      部分曾自白其係從93年7 月15日起施用海洛因毒品, 每2
      天施用1 次, 惟起訴部分則自白從95年4 月間起施用毒品
      , 每天施用1 次或2 、3 天施用1 次, 兩者陳述出入甚鉅
      , 故其自白亦不可憑信。是以, 函請併辦部分所檢附之證
      據, 尚不足以證明被告於採尿前3 天以外之時間亦有施用
      毒品犯嫌。
    (二)再者, 依95年7 月1 日刑法修正前歷來之實務見解, 均將
      密接多次之施用毒品犯行論以裁判上一罪之連續犯。故自
      95年7 月1 日刑法第56條有關連續犯之規定刪除後, 自應
      將此類犯罪回復數罪原貌, 分論併罰。是以, 函請併辦部
      分與起訴部分應無實質上一罪或裁判上一罪之關係, 非本
      院所得併予審究, 應退回由檢察官處理。
據上論斷, 應依刑事訴訟法第273 條之1 第1 項、第299 條第1
項前段, 毒品危害防制條例第10條第1 項、第2 項, 刑法第11條
、第51條第5 款, 判決如主文。
中    華    民    國    95    年    10    月    31    日
                  刑事第四庭    法  官  王以齊
以上正本證明與原本無異。
如不服本判決應於收受本判決送達後十日內向本院提出上訴書狀
，其未敘述上訴理由者，並得於提起上訴後十日內向本院補提理
由書狀（均須按他造當事人之人數附繕本）「切勿逕送上級法院
」
中    華    民    國    95    年    10    月    31    日
                                書記官  盧姝伶
附錄本判決論罪科刑法條：
毒品危害防制條例第10條
施用第一級毒品者, 處6 月以上5 年以下有期徒刑。
施用第二級毒品者, 處3 年以下有期徒刑。


司法院資訊處製作；財團法人民間司法改革基金會備份。
